【裁判字號】    99,訴,611
【裁判日期】    991014
【裁判案由】    毒品危害防制條例
【裁判全文】
臺灣苗栗地方法院刑事判決               99年度訴字第611號
公  訴  人  臺灣苗栗地方法院檢察署檢察官
被      告  甲○○
上列被告因違反毒品危害防制條例案件，經檢察官提起公訴（99
年度毒偵字第993號），因被告於準備程序中就被訴事實為有罪
之陳述，經本院合議庭裁定由受命法官獨任進行簡式審判程序審
理，本院判決如下：
    主  文
甲○○施用第一級毒品，累犯，處有期徒刑玖月。又施用第二級
毒品，累犯，處有期徒刑伍月。應執行有期徒刑壹年。
    犯罪事實及理由
一、犯罪事實：
  (一)前科資料：
    甲○○前因違反毒品危害防制條例案件，於民國94年10月14
    日經臺中地方法院以94年訴字第2134號判決有期徒刑9 月確
    定；復因搶奪案件，於95年5 月15日經臺中地方法院以94年
    訴第2865號判決有期徒刑10月確定。前二案經接續執行，後
    於96年7 月16日經臺中地方法院以96年聲減字第621 號分別
    判決減刑為有期徒刑5 月、4 月15日，並合定應執行有期徒
    刑8 月15日確定，而因其前已執行之徒刑已逾8 月15日，故
    於96年7 月16日執行完畢出監。（構成累犯）
  (二)甲○○分別基於施用第一級毒品海洛因、第二級毒品甲基安
    非他命之犯意，為下列行為：
  1.於民國99年1 月7 日16時許，在其友人址位於苗栗縣竹南鎮
    ○○路23巷146 號之住處，以針筒注射之方式，施用海洛因
    1 次。（即事實一）
  2.於99年1 月7 日16時許，在其友人址位於苗栗縣竹南鎮○○
    路23巷146 號之住處，以將甲基安非他命置於玻璃球（未據
    扣案）內加熱而吸其煙霧之方式，施用甲基安非他命1 次。
    （即事實二)
  (三)嗣因另案遭通緝，於99年1 月9 日23時15分許，在苗栗縣頭
    份鎮○○路與八德一路之路口為警逮捕後，經其同意採集尿
    液檢體送驗，檢驗結果呈嗎啡、甲基安非他命陽性反應而查
    悉上情。
  (四)案經苗栗縣警察局頭份分局報告臺灣苗栗地方法院檢察署檢
    察官偵查起訴。
二、證據名稱：
  (一)認定犯罪事實所憑之證據：
  1.中山醫學大學附設醫院檢驗科藥物檢測中心99年1 月21日出
    具之尿液檢驗報告1 份。（見99年毒偵字第993 號卷第14頁
    ）
  2.濫用藥物尿液檢驗監管紀錄表1 份。（見99年毒偵字第993
    號卷第16～18頁）
  3.被告之刑案資料查註紀錄表、全國施用毒品案件紀錄表、矯
    正簡表各1 份。（見99年毒偵字第993 號卷第1 －2 ～1 －
    10頁）
  (二)上列證據核與被告於本院審理時自白（見本院卷99年9 月30
    日審判筆錄第2 頁）之犯罪事實相符，故被告之自白應堪採
    信，本件事證已臻明確，被告上揭施用第一級毒品、第二級
    毒品之犯行，均洵堪認定，均應予依法論科。
三、論罪科刑之理由：
  (一)核被告如事實一所為，係犯毒品危害防制條例第10條第1 項
    之施用第一級毒品罪。又被告如事實二所為，係犯毒品危害
    防制條例第10條第2 項之施用第二級毒品罪。
  (二)累犯加重其刑之事由：
    被告有犯罪事實欄(一)之前科紀錄，有臺灣高等法院前案紀錄
    表在卷足憑，是其於有期徒刑執行完畢後，5 年內再犯本案
    如事實一、二之有期徒刑以上之罪，均構成累犯，均應依刑
    法第47條第1 項規定，加重本刑至2 分之1 。
  (三)量刑理由之說明：
    爰審酌被告前有搶奪、毒品等前科，素行不佳；復衡酌被告
    前已屢因毒品案件送觀察勒戒、判處有期徒刑確定，仍未能
    痛思戒癮，而接連再因毒品涉案，顯見其每次犯行均存僥倖
    ，而未思悔悟，本不宜寬貸；惟參衡其犯後坦承犯行，知所
    悔悟，態度良好，又其所犯僅戕害個人身心健康並未危害他
    人，以及其犯罪動機、目的、手段、所生危害，生活狀況、
    智識程度為國中畢業，及公訴人就被告事實一、二之犯行，
    分別向本院求處9 月以上、5 月以上有期徒刑，並請求定應
    執行刑為1 年以上有期徒刑等一切情狀，爰就被告所犯如事
    實一、二之犯行，分別量處如主文所示之刑，並依刑法第51
    條第1 項第5 款之規定，合定如主文所示之應執行刑，以資
    懲儆。
四、應適用法條：
  (一)刑事訴訟法第273 條之1 第1 項、第299 條第1 項前段、第
    310 條之2 、第454 條第1 項。
  (二)毒品危害防制條例第10條。
  (三)刑法第11條前段、第47條第1 項、第51條第1 項第5 款。
五、本判決係依刑事訴訟法第310 條之2 、第454 條第1 項製作
    ，依法僅記載當事人欄、主文、犯罪事實、證據名稱以及應
    適用之法條，其中犯罪事實部分，依同法第308 條之修正立
    法理由，亦僅記載犯罪構成要件事實，關於刑罰加重事由（
    含累犯在內）免予記載（法院辦理刑事訴訟案件應行注意事
    項第144 點參照），但仍於主文予以表明，並於應適用之法
    條欄予以引用。如不服本判決，應於判決送達之日起10日內
    ，向本院提起上訴。
本案經檢察官林俊杰到庭執行職務。
中    華    民    國    99    年    10    月    14    日
                  刑事第二庭  法  官  林靜雯
以上正本證明與原本無異。
如不服本判決應於收受判決後10日內向本院提出上訴書狀，並應
應敘述具體理由。其未敘述上訴理由者，應於上訴期間屆滿後20
日內向本院補提理由書（須附繕本）「切勿逕送上級法院」。
                              書記官  劉千瑄
中    華    民    國    99    年    10    月    14    日
附錄本判決論罪科刑法條：
毒品危害防制條例第10條：
施用第一級毒品者，處6 月以上5 年以下有期徒刑。
施用第二級毒品者，處3 年以下有期徒刑。

司法院資訊處製作；財團法人民間司法改革基金會備份。
